臺灣臺南地方法院臺南簡易庭民事判決
111年度南小字第338號
原      告  吳世緯  

被      告  林正民  
上列當事人間請求侵權行為損害賠償事件，經本院刑事庭以111
年度簡附民字第2號刑事附帶民事訴訟裁定移送前來，本院臺南
簡易庭於民國111年3月28日言詞辯論終結，判決如下：
    主    文
一、被告應給付原告新臺幣3,000元，及自民國111年1月7日起至
    清償日止，按週年利率百分之5計算之利息。
二、原告其餘之訴駁回。
三、訴訟費用由被告負擔百分之3，餘由原告負擔。　　
四、本判決原告勝訴部分得假執行。
五、原告其餘假執行之聲請駁回。　　
    事實及理由
一、原告起訴主張：被告於民國110年2月28日13時41分許，駕駛
    車牌號碼000-0000號自用小客車，在臺南市○○區○○○路○段0
    號加油站停車時，因不滿後方由原告所駕駛，車牌號碼00-0
    000號自用小客車猛按喇叭，竟在不特定人得共見共聞之場
    所，以「幹你娘雞機掰」之言詞侮辱原告（下稱系爭侵權行
    為事實）。被告於系爭侵權行為事實發生後無悔意、沒道歉
    ，行為惡劣，為此爰依民法第184條第1項前段與第195條第1
    項規定，提起本件訴訟等語，並聲明：㈠被告應給付原告新
    臺幣（下同）10萬元，及自起訴狀繕本送達翌日起至清償日
    止，按週年利率百分之5計算之利息。㈡願供擔保，請准宣告
    假執行。
二、被告則抗辯以：被告不是平白無故罵原告，是有原因的，原
    告要求10萬元有點誇張，被告願意和解，但金額不要這麼高
    等語，並聲明：原告之訴駁回。
三、得心證之理由：
　㈠原告主張系爭侵權行為事實存在一情，已經本院依職權調閱
    本件刑事案件即本院刑事庭111年度簡上字第31號卷宗核閱
    屬實，且為被告所無爭執，是原告此部分主張自堪認定為真
    實。　
　㈡按因故意或過失不法侵害他人之權利者，負損害賠償責任；
    不法侵害他人之身體、健康、名譽、自由、信用、隱私、貞
    操，或不法侵害其他人格法益而情節重大者，被害人雖非財
    產上之損害，亦得請求賠償相當之金額，分別為民法第184
    條第1項前段以及第195條第1項前段所明定。被告確有系爭
    侵權行為事實，已如前述，且堪認原告之名譽以及人格確實
    受有貶損，情節亦屬重大，則原告依據上述規定自得請求精
    神慰撫金。
　㈢按被害人受有非財產上損害，請求加害人賠償相當金額之慰
    撫金時，法院對於慰撫金之量定，應斟酌實際加害情形、所
    造成之影響、被害人痛苦程度、兩造之身分、地位、經濟情
    形及其他各種狀況，以核定相當之數額。查被告因不滿原告
    於系爭侵權行為事實發生前，在其車輛後方持續按喇叭（見
    警卷第4頁；偵卷第12頁），未能循理性、和平之方法解決
    ，竟出言侮辱原告，可認原告精神上確實受有相當痛苦。考
    量兩造於系爭侵權行為事實發生前素不相識（見偵卷第12頁
    ），被告前無任何刑事案件紀錄，此有臺灣高等法院被告前
    案紀錄表（見易字卷第11頁）在卷可查，可見系爭侵權行為
    事實應屬偶發事件。再者，於被告出言侮辱原告前，原告即
    先對被告表示：「你很白目哩，你呀」，衡之於生活常情，
    前述言詞亦有挑釁、輕蔑之意，此有勘驗報告1份（見偵卷
    第29至30頁）在卷為證。最後，審酌原告現無業，智識程度
    為高職畢業，家庭經濟狀況貧寒，名下有汽車1部；被告現
    為自由業，智識程度為大學畢業，家庭經濟狀況為小康，名
    下有汽車1部，108年間之薪資收入約20萬元，此可見兩造警
    詢筆錄（見警卷第3、7頁）及兩造108、109年度稅務電子閘
    門財產所得調件明細表，以及被告於系爭侵權行為事實發生
    後，多度表達和解意願，且欲向原告道歉之良好態度（見偵
    卷第12頁；易卷第13頁；簡上卷第45頁；南司小調卷第39頁
    ；南小卷第32頁）等一切情節，認原告請求精神慰撫金10萬
    元，實屬過高，應核減為3,000元，方稱允適，逾此部分請
    求，不應准許。
　㈣末按給付無確定期限者，債務人於債權人得請求給付時，經
    其催告而未為給付，自受催告時起，負遲延責任。其經債權
    人起訴而送達訴狀，或依督促程序送達支付命令，或為其他
    相類之行為者，與催告有同一之效力，民法第229條第2項定
    有明文。又遲延之債務，以支付金錢為標的者，債權人得請
    求依法定利率計算之遲延利息。但約定利率較高者，仍從其
    約定利率；而應付利息之債務，其利率未經約定，亦無法律
    可據者，週年利率為百分之5，亦為同法第233條第1項及第2
    03條所明定。查原告請求被告賠償3,000元，未定有給付之
    期限，則原告請求以起訴狀繕本送達被告（見簡附民卷第9
    頁）翌日即111年1月7日起至清償日止，按週年利率百分之5
    計算遲延利息，確屬有據，應予准許。
四、綜上所述，原告依侵權行為之法律關係，請求被告賠償3,00
    0元，及自111年1月7日起至清償日止，按週年利率百分之5
    計算之利息，為有理由，應予准許，逾此部分之請求，則無
    理由，應予駁回。
五、本件原告勝訴部分，依民事訴訟法第436條之20規定，應依
    職權宣告假執行。原告雖聲明願供擔保請准宣告假執行，惟
    此僅是促使本院職權之發動，毋庸另為准駁。至原告敗訴部
    分，其假執行之聲請因訴之駁回而失所依據，應併予駁回。
六、訴訟費用負擔之依據：民事訴訟法第79條。又依同法第436
    條之19第1項規定，法院為訴訟費用之裁判時，應確定其費
    用額。惟本件是由本院刑事庭移送之附帶民事訴訟事件，依
    刑事訴訟法第504條第2項規定，免納裁判費用，目前亦無其
    他訴訟費用支出，本無確定訴訟費用額之必要，然仍依前揭
    規定，諭知訴訟費用之負擔如主文第三項所示，以備將來如
    有訴訟費用發生時，得確定其負擔，併此敘明。
中　　華　　民　　國　　111 　年　　3 　　月　　30  　日
                  臺南簡易庭  法  官　廖建瑋　　　　　
以上正本係照原本作成。
如不服本判決，應於送達後20日內，向本院提出上訴狀並表明上
訴理由，如於本判決宣示後送達前提起上訴者，應於判決送達後
20日內補提上訴理由書（須附繕本）。
對於小額程序之第一審判決之上訴，非以其違背法令之理由，不
得為之。且上訴狀內應記載表明（一）原判決所違背之法令及其
具體內容。（二）依訴訟資料可認為原判決有違背法令之具體事
實者。若委任律師提起上訴者，應一併繳納上訴審裁判費，否則
本院得不命補正逕行駁回上訴。
中　　華　　民　　國　　111 　年　　3 　　月　　30  　日
　 　　　                     書記官　鄭梅君